---
title: "Untitled"
author: "Andrea Cocco, Andrea Quartuccio, Luca Varotto"
date: "2024-05-20"
output: html_document
---

```{r setup, include=FALSE}
knitr::opts_chunk$set(collapse = TRUE)
knitr::opts_chunk$set(fig.path = "figures/") #per salvare le immagini
```

# Intro

```{r Caricamento dati e libreria, include=FALSE}
rm(list=ls())
#load("unipd_courses_vFinale.Rdata")
load(file.choose()) #caricare "unipd_courses_vFinale.Rdata"
nrow(dat)
library(tm)
library(tidymodels)
library(tidyverse)
library(rpart)
library(rpart.plot)
library(ngram)
library(patchwork)
library(ggfortify)

unique(dat$School)

dat <- dat %>% mutate(School = recode(School,"Scuola di Scienze umane, sociali e del patrimonio culturale" = "Scuola di S.U.S.P.C."))

table(dat$School)
```

# Creazione DTM

```{r}
corpus <- VectorSource(dat$full.text) %>% Corpus

dtm <- DocumentTermMatrix(corpus, control = list(removeNumbers = FALSE
      #,weighting = function(x) weightTfIdf(x, normalize = TRUE) #commentare questa riga per avere il semplice TF
                          )) %>%
  removeSparseTerms(0.999) %>% as.matrix %>% as.data.frame()


dtm$Degree <- as.factor(dat$Degree)
dtm$School <- as.factor(dat$School)
```

# PCA

```{r}
dtm_grouped_by_degree <- dtm %>% 
  group_by(Degree, School) %>% 
  summarise_all(sum)

pca_s <- prcomp(dtm_grouped_by_degree[,-c(1,2)], scale. = TRUE)

s_12<- autoplot(pca_s, data = dtm_grouped_by_degree, colour = "School", main = "PCA sui dati standardizzati", label=T, cex=3)

s_23 <- autoplot(pca_s,x =2, y = 3 ,colour = 'School', data = dtm_grouped_by_degree, size=3) +
  ggtitle("PCA sui dati standardizzati") +
  theme(
    plot.title = element_text(size = 20),   # Increase title size
    axis.title = element_text(size = 15),   # Increase axis titles size
    axis.text = element_text(size = 12),    # Increase axis text size
    legend.text = element_text(size = 12),  # Increase legend text size
    legend.title = element_text(size = 15),  # Increase legend title size
    legend.position="bottom")

s_34<- autoplot(pca_s,x =3, y = 4 ,colour = 'School', data = dtm_grouped_by_degree,  main = "PCA sui dati standardizati", label=T, cex=3)

pca_ns <- prcomp(dtm_grouped_by_degree[,-c(1,2)], scale. = FALSE)
ns_12 <- autoplot(pca_ns, colour = 'School', data = dtm_grouped_by_degree, main = "Non Scalato", label=T)

ns_23 <- autoplot(pca_ns,x =2, y = 3 ,colour = 'School', data = dtm_grouped_by_degree,  main = "Non Scalato", label=T)
ns_34 <- autoplot(pca_ns,x =3, y = 4 ,colour = 'School', data = dtm_grouped_by_degree,  main = "Non Scalato", label=T)

#s_12
#ns_12

s_23
ns_23

#s_34
#ns_34
```

# t-SNE

```{r}
library(Rtsne)
set.seed(123)
tsne_dtm <- dtm_grouped_by_degree[,-c(1,2)] %>% Rtsne(dims = 2, perplexity=8, max_iter = 1000)

tsne_df <- data.frame("X"=tsne_dtm$Y[,1], "Y"=tsne_dtm$Y[,2], "School"=dtm_grouped_by_degree$School, ID=as.character(1:nrow(dtm_grouped_by_degree)))

set.seed(123)
x11()
ggplot(tsne_df, aes(x = X, y = Y, color = School)) + 
  geom_point(show.legend = TRUE, size=3) +
  theme_minimal() +
  labs(title = "t-SNE Plot with Text Labels") +
  theme(legend.position="bottom")
```

# Addattamento dei modelli

DI seguito vengono adattati dei modelli per i contenuti

```{r}
dtm <- dtm %>% mutate(Degree=NULL)

set.seed(123)
split <- initial_split(dtm, strata=School)
train <- training(split)
test  <- testing(split)
split
```


## Alberi di classificazione

```{r CART}
t1 <- rpart(School ~ ., data = train, method= "class", control = rpart.control(minbucket = 10, cp = .002, xval = 10))
#rpart.plot(t1, type=0)

pred_t1 <- predict(t1, newdata = test, type = "class")
conf1 <- table(Predicted = pred_t1, Actual = test$School)
View(prop.table(conf1,2))

# sulle righe i veri valori
# sulle colonne i fittati
#t
#(t / rowSums(t))

acc1 <- sum(diag(conf1))/length(pred_t1)
acc1
```

### Potatura


```{r CART}
plotcp(t1)

t2 <- prune(t1, cp= t1$cptable[6,1])
x11()
rpart.plot(t2, fallen.leaves = FALSE)

pred_t2 <- predict(t2, newdata = test, type = "class")
conf2 <- table(Predicted = pred_t2, Actual = test$School)

View(prop.table(conf2, 2))

acc2 <- sum(diag(conf2))/length(pred_t2)
acc2

library(rattle)
fancyRpartPlot(t2)
```

## LDA

```{r LDA_1}
library(lda)
set.seed(123)
N <- nrow(dat)
N
K <- 10
K
I <- 3*1e+3

corpus <- lexicalize(dat$full.text, sep = " ")
head(corpus$vocab)
n_voc <- word.counts(corpus$documents, corpus$vocab)
hist(n_voc, breaks = 100)
data.frame(v=corpus$vocab,n=n_voc) %>% arrange(-n)
# il primo è un outlier?
plot(ecdf(n_voc))

mean(n_voc==1)
mean(n_voc<=15)
```

Teniamo la parola nel vocabolario se appare almeno 15 volte. Impostiamo come max 4300 per togliere l'outlier.

```{r LDA_2, eval=FALSE, include=FALSE}
to_keep_voc <- corpus$vocab[ n_voc >= 15 & n_voc <4300 ]
corpus <- lexicalize(dat$full.text,
                     vocab=to_keep_voc)

set.seed(12345)
result <- lda.collapsed.gibbs.sampler(
  documents = corpus,
  K = K,
  vocab = to_keep_voc,
  num.iterations = I,
  alpha = 0.1,
  eta = 0.1,
  burnin = 100,
  compute.log.likelihood = TRUE
)

matplot(t(result$log.likelihoods),type="l")
```

Guardando le top parole scegliamo i titoli dei topic

```{r LDA_2, eval=FALSE, include=FALSE}
top_words <- top.topic.words(result$topics, num.words = 6, by.score = TRUE)
top_words

topic_names <- c("Chimica", "Medicina", "Matematica", "Diritto", "Biologia", "Agraria", "Economia", "Storia&Letteratura", "Fisica", "Pedagogia")
```

ID dei documenti "top" per ogni topic.

```{r LDA_2, eval=FALSE, include=FALSE}
top_docs <- top.topic.documents(result$document_sums, num.documents = 6, alpha = 0.1)

dat$full.text[top_docs[,1]]

dat[top_docs[,6],]
```

Vediamo per 10 u.s. casuali quali sono maggiore frequenza

```{r LDA_3, eval=FALSE, include=FALSE}
topic.proportions <- t(result$document_sums) / colSums(result$document_sums)
set.seed(123)
samp <- sample(1:N, 10)
topic.proportions <- topic.proportions[samp, ]

dim(topic.proportions)

colnames(topic.proportions) <- topic_names

topic.proportions.df <- reshape2::melt(
  cbind(data.frame(topic.proportions), document = factor(samp)),
  variable.name = "topic",
  id.vars = "document"
)

ggplot(topic.proportions.df, aes(y = topic, x = value), ylab = "proportion") +
  geom_bar(stat = "identity") +
  facet_wrap( ~ document, ncol = 5)
```

# DTM piccola

```{r}
set.seed(123)
corpus <- VectorSource(dat$full.text) %>% Corpus
dtm_small <- DocumentTermMatrix(corpus, control = list(removeNumbers = FALSE)) %>% removeSparseTerms(0.975) %>% as.matrix() %>% as.data.frame()

dtm_small$School <- as.factor(dat$School)

set.seed(123)
split_small <- initial_split(dtm_small, strata=School)
train_small <- training(split_small)
test_small <- testing(split_small)
split_small
```

## Rete Neurale

```{r NN, eval=FALSE, include=FALSE}
library(nnet)
set.seed(12421)

nn1 <- nnet(School ~ ., data = train, size = 100, 
            entropy =TRUE,  decay = .1,
            MaxNWts = 1000000, maxit = 100)
pred_nn1 <- predict(nn1, newdata = test, type = "class")
conf <- table(test$School, pred_nn1)
conf

acc <- sum(diag(conf))/length(pred_nn1)
acc
```